臺灣高等法院刑事判決　　　　　 　　 94年度上訴字第108 號
上　訴　人
即　被　告　乙○○
上列上訴人因偽造文書等案件，不服臺灣板橋地方法院92年度訴
字第2303號中華民國93年9 月23日第一審判決（起訴案號：臺灣
板橋地方法院檢察署91年度偵字第14463號、91年度偵字第18185
號），提起上訴，本院判決如下：
    主  文
上訴駁回。
    事  實
一、乙○○於民國八十五年間因違反麻醉藥品管理條例及藥事法
    案件，經臺灣臺北地方法院以八十五年度訴字第二二九三號
    判決分別判處有期徒刑五月、三月，應執行有期徒刑七月確
    定，並於八十六年六月七日執行完畢。
二、乙○○竟不知悔悟，復與丙○○（業經原審判決有期徒刑一
    年二月確定）夥同綽號阿利（力）之成年男子羅玨瑋（已於
    九十三年三月二十九日死亡）等人，基於意圖為自己不法所
    有之竊盜、行使偽造私文書、變造準私文書及詐欺之犯意聯
    絡，由乙○○及羅玨瑋，先於九十一年一月十日晚間十時至
    次日上午六時許間，在臺北縣三重市○○街二Ｏ六巷內，竊
    取麗螢實業有限公司（下稱麗螢公司）所有，交由甲○○所
    管領使用車牌號碼為Ｔ五─五九一二號（車身引擎號碼：Ｉ
    Ｃ四ＧＰ四五Ｒ六ＷＢ七五Ｏ九四五號）之自用小客車一輛
    （生產廠商為ＣＨＲＹＳＬＥＲ即克萊斯勒、車型為ＶＯＹ
    ＡＧＥＲ　ＳＰＯＲＴ、排氣量為三三０一ＣＣ、車身顏色
    為綠色）。丙○○則於同期間，經由雜誌廣告，向真實名字
    不詳、綽號阿明之林姓男子買入與前揭Ｔ五─五九一二車號
    自用小客車廠牌、車型、排氣量及車身顏色均相同（僅出廠
    年份不同），車牌號碼為五Ｐ─Ｏ七四七號自用小客車（登
    記之車主為林碧姬，但林碧姬並未購買及申領牌照，而係遭
    人冒用名義）之進口與貨物稅完（免）稅證明書、車輛原廠
    證明書、統一發票、車輛新領牌照登記書等車籍資料及車牌
    二面。嗣丙○○將前開所購資料交付乙○○及羅玨瑋後，即
    由乙○○及羅玨瑋在不詳地點，將上開所竊Ｔ五─五九一二
    車號自用小客車之引擎號碼變更為五Ｐ─Ｏ七四七車號自用
    小客車之引擎號碼二Ｃ四ＧＰ四五Ｒ三ＹＲ八四四七五七號
    ，並將五Ｐ─Ｏ七四七號車牌二面懸掛於上開贓車上，使車
    主麗螢公司及甲○○受有難以追回之危險，足生損害於麗螢
    公司、甲○○二人及監理機關對於車籍資料管理之正確性。
三、嗣乙○○即透過不知情之林昆民（業經原審判決無罪確定）
    介紹，於九十一年一月二十四日，在臺北縣板橋市○○路板
    橋國中前之超商，未經呂立偉、林碧姬之同意，由丙○○詐
    稱為車主林碧姬之兄呂立偉，將上開變造後之車輛以新臺幣
    （下同）四十八萬元價格，出售予不知情之金釔汽車商行負
    責人陳鴻（由其職員陳啟榮具名簽約），並由丙○○在汽
    車買賣契約書上偽簽代售人呂立偉及原車主林碧姬之姓名，
    而資偽造呂立偉、林碧姬之私文書，並隨持交還陳鴻、陳
    啟榮而行使之，足生損害於呂立偉及林碧姬二人，並使陳鴻
    陷於錯誤，以上海商業儲蓄銀行新莊分行面額分別為二十
    八萬元、二十萬元之二紙支票交付上開價金。乙○○於次日
    即持上開面額二十八萬元之支票至銀行提領兌現，丙○○則
    因積欠蔡漢卿五萬元債務，故而囑託蔡漢卿向羅玨瑋領取其
    所分得之上開二十萬元支票，蔡漢卿取得支票後即委由其兄
    蔡金土向銀行提示兌現。嗣陳鴻將該車轉售予吳碧珠，過
    戶後並重領車牌號碼為六Ｃ─五二九二號之車牌，然該車經
    吳碧珠駛回原廠保養時，經車廠發覺有異，陳鴻方將該車
    買回並報警循線查獲。
四、案經甲○○訴由臺北縣政府警察局報請臺灣板橋地方法院檢
    察署檢察官偵查起訴。
    理  由
甲、證據能力部分：
一、按被告以外之人於審判外之言詞或書面陳述，除法律有規定
    者外，不得作為證據，刑事訴訟法第一百五十九條固定有明
    文。惟被告以外之人於審判外之陳述，雖不符同法第一百五
    十九條之一至之四之規定，而經當事人於審判程序同意作為
    證據，法院審酌該言詞陳述或書面陳述作成時之情況，認為
    適當者，亦得為證據。又當事人、代理人或辯護人於法院調
    查證據時，知有第一百五十九條第一項不得為證據之情形，
    而未於言詞辯論終結前聲明異議者，視為有前項之同意，此
    亦據同法第一百五十九條之五規定甚明。查本案證人甲○○
    、林碧姬、吳碧珠、陳啟榮、陳鴻、蔡漢卿於警詢中之證
    詞，係屬被告以外之人於審判外之陳述，均為審判外之陳述
    而屬傳聞證據，且不符刑事訴訟法第一百五十九條之三之規
    定，另同案被告丙○○、林昆民於原審及臺灣板橋地方法院
    九十一年度易緝字第十七號詐欺案件審理中，就被告陳文吉
    不利之事實，以被告身分向法官所為之陳述，雖未符刑事訴
    訟法第一百六十六條及第二百八十七條之一之規定，惟檢察
    官、被告就前開證人及同案被告之前開筆錄，迄於本院言詞
    辯論終結前均未聲明異議，而本院審酌渠等於陳述作成時之
    情況，核無違法取證及證明力明顯過低之瑕疵，亦認為以之
    作為證據為適當，故依諸上開規定，上開證人審判外之陳述
    ，及同案被告丙○○、林昆民前開向法官所為陳述，均得為
    證據。
二、又證人陳啟榮、陳鴻、蔡漢卿於臺灣板橋地方法院九十一
    年度易緝字第十七號被告丙○○詐欺案件審理中，經具結後
    ，向法官所為陳述，依刑事訴訟法第一百五十九條之一第一
    項亦得為證據。
乙、認定犯罪事實所憑之證據及理由：
一、查系爭Ｔ五─五九一二車號自用小客車為麗螢公司所有，交
    由甲○○管領使用，嗣於右開時、地遭竊之事實，業據證人
    甲○○於警詢中證述甚詳，並有「車籍作業系統─查詢認可
    資料」、「車輛竊盜、車牌失竊資料個別查詢報表─查詢車
    輛認可資料」、車輛失竊證明單、車輛尋獲通報單、車輛新
    領牌照登記書各乙份附卷可稽。（警卷Ａ第十七頁、第二十
    九頁、第三十頁、第五十三頁、第五十四頁）。
二、至五Ｐ─Ｏ七四七車號之自用小客車，雖登記為證人林碧姬
    所有，但其於警詢中業已否認曾購買該車或新領該車號之牌
    照，且該自用小客車之汽車新領牌照登記書上所載林碧姬之
    非但未曾
    揭汽車新領牌照登記書及臺北縣警察局刑警隊公務電話查詢
    、第四頁、第七頁），是該車號之車籍資料係以非法方式所
    取得者，甚為明確。
三、另懸掛五Ｐ─Ｏ七四七車牌之自用小客車，由證人陳鴻向
    被告丙○○購得並辦理過戶後，即售予吳碧珠，吳碧珠於過
    戶時即將該車重領車牌號碼為六Ｃ─五二九二號之事實，除
    經證人吳碧珠於警詢中證述明確外，亦有汽車過戶申請登記
    書乙份在卷可證。（警卷Ａ第十六頁、第五十八頁）。
四、上開Ｔ五─五九一二車號自用小客車之引擎號碼原為ＩＣ四
    ＧＰ四五Ｒ六ＷＢ七五Ｏ九四五號，嗣經發現遭變更為原登
    記屬五Ｐ─Ｏ七四七車號（重領之車牌號碼為六Ｃ─五二九
    二號）自用小客車之引擎號碼二Ｃ四ＧＰ四五Ｒ三ＹＲ八四
    四七五七號等情，有寶祿汽車有限公司車輛工作單乙份附卷
    可稽（警卷Ａ第四十五頁）。而證人甲○○亦於警詢中指證
    上開六Ｃ─五二九二車號之自用小客車確為其所失竊之Ｔ五
    ─五九一二車號自用小客車無誤。（警卷Ａ第十七頁反面至
    第十八頁）。
五、再車牌Ｔ五─五九一二號自用小客車係被告陳文吉夥同羅玨
    偉所竊取，同案被告丙○○則經由雜誌廣告，向真實名字不
    詳、綽號阿明之林姓男子買入與前揭Ｔ五─五九一二車號自
    用小客車廠牌、車型、排氣量及車身顏色均相同（僅出廠年
    份不同），登記車主為林碧姬之車牌號碼為五Ｐ─Ｏ七四七
    號自用小客車之進口與貨物稅完（免）稅證明書、車輛原廠
    證明書、統一發票、車輛新領牌照登記書等車籍資料及車牌
    二面，並交付陳文吉、羅玨偉，嗣再由陳文吉通知丙○○出
    面，於九十一年一月二十四日在臺北縣板橋市○○路板橋國
    中前之超商，冒用林碧姬之兄呂立偉名義，經由林昆民介紹
    ，將上開改懸五Ｐ─Ｏ七四七號車牌，變更引擎號碼為二Ｃ
    四ＧＰ四五Ｒ三ＹＲ八四四七五七號之原車牌Ｔ五─五九一
    二號自用小客車，以四十八萬元之代價出售予經營金釔汽車
    商行陳鴻（由其職員陳啟榮具名簽約），且由丙○○於汽
    車買賣契約書上代售人及出賣人欄各偽簽呂立偉、林碧姬名
    字，而偽製該二人名義之私文書且持交陳鴻，並由陳鴻
    交付上海商業儲蓄銀行新莊分行，面額分別為二十八萬元、
    二十萬元之二紙支票以供為買賣價金等事實，業據同案被告
    丙○○於臺灣板橋地方法院九十一年度易緝字第十七號審理
    中、警詢、原審及本院審理中迭供承不諱（見卷內易緝字第
    十七號卷第二一五頁、警卷Ａ第十頁、第十一頁、原審卷第
    六十一至六十三頁、本院卷第三十四至三十七頁）。且被告
    丙○○偽呂立偉名義出售前開自小客車之事實，核與證人陳
    啟榮、陳鴻於警詢及臺灣板橋地方法院九十一年度易緝字
    第十七號詐欺案件審理中所證述之情節相符（警卷Ａ第十九
    至二十四頁、前開易緝卷第二０六頁、第二０八頁），並有
    上開汽車買賣契約書乙份在卷可按（警卷Ａ第三十五頁）。
六、按同案被告丙○○出售系爭車輛予陳鴻時，買賣契約書上
    業已載明引擎號碼二Ｃ四ＧＰ四五Ｒ三ＹＲ八四四七五七號
    ，有卷附買賣契約書乙紙可參，而陳鴻為經營中古汽車商
    行之人，依其業務上之經驗及習性，於收購中古汽車時，極
    可能會查核引擎號碼以避免誤買贓車，此為被告乙○○、同
    案被告丙○○事先可得預期之事，故被告乙○○要求同案被
    告丙○○出面出售該車予陳鴻之時，該車引擎號碼應已變
    更為二Ｃ四ＧＰ四五Ｒ三ＹＲ八四四七五七號，方符情理。
    而右開Ｔ五─五九一二、五Ｐ─Ｏ七四七車號自用小客車之
    車籍資料中，生產廠商、車型、排氣量及車身顏色均同為Ｃ
    Ｈ─ＲＹＳＬＥＲ即克萊斯勒、ＶＯＹＡＧＥＲ　ＳＰＯＲ
    Ｔ、三三０一ＣＣ、綠色），復有上開二車之進口與貨物稅
    完（免）稅證明書、車輛新領牌照登記書、「車籍作業系統
    ─查詢認可資料」各二份、行車執照一份在卷可參，是本件
    係利用相同廠牌、車型、車身顏色且未報失竊之車籍資料，
    將所竊得或所收受之贓車變造引擎號碼後，再加以出售或使
    用，以逃避警方查緝，即俗稱「幽靈車」或「借屍還魂車」
    之情形，至為灼然。再由同案被告丙○○於本院審理中以證
    人身分具結證稱：車籍資料部分由其處理，車身和車號由乙○○、羅玨偉處理，其不清楚；車子並未交付給其，是要賣
    時，才叫其出面等語（本院卷第三十六頁），顯見本件變造
    引擎號碼、及改懸掛車牌部分，係由被告乙○○及羅玨偉分
    擔實行，要無置疑。
七、再陳鴻所交付之上海商業儲蓄銀行新莊分行、面額二十萬
    元之一紙支票，係丙○○囑由蔡漢卿委託其兄蔡金土向銀行
    提示兌現之事實，除據同案被告丙○○坦承不諱外，核與證
    人蔡漢卿於警詢及本院九十一年度易緝字第十七號詐欺案件
    審理中所述相符，復有上開支票影本一紙在卷可憑（警卷Ａ
    第五十九頁）。查被告乙○○、同案被告丙○○與已死亡之
    羅玨偉將竊取而來之系爭Ｔ五─五九一二車號自用小客車，
    以變更引擎號碼、改懸車牌，並冒用其他車輛之車籍資料，
    且由同案被告丙○○冒稱為登記車主林碧姬之兄呂立偉，對
    陳鴻謊稱為登記車主林碧姬之兄呂立偉，使陳鴻誤渠有
    權處分該車，則其等顯係施行詐術使陳鴻陷於錯誤而向其
    購買該車，並交付四十八萬元之價金，其等俱有意圖為自己
    不法所有之詐欺故意，至為灼然。
八、又按一般販售幽靈車之流程，係先取得贓車後，再依據未報
    失竊之車籍資料變造車身引擎號碼或偽造車牌後加以出售，
    此為本院職務上已知之事實，本件之販售過程如前所述，亦
    屬相同之模式，其中之贓車來源通常為共犯集團自行竊取、
    或尋找外觀相符之贓車加以故買或收受。被告丙○○明知系
    爭Ｔ五─五九一二車號自用小客車為來歷不明之車子，竟仍
    提供五Ｐ─Ｏ七四七車號自用小客車之車籍資料，且出面冒
    名出售該車，則其對於本件之整體犯罪流程自瞭然於胸。而
    陳鴻為經營中古汽車商行之人，依其業務上之經驗及習性
    ，於收購中古汽車時極可能會先查核引擎號碼以避免誤買贓
    車，此為被告丙○○事先可得預期之事，業如前述，故同案
    被告丙○○於出售該車予陳鴻之時，即對該車之引擎號碼
    已經變造之事實，應有所知悉，要屬當然。另就系爭車輛係
    被告乙○○與羅玨偉所竊取，茲如前述，而系爭Ｔ五─五九
    一二車號自用小客車為克萊斯勒廠牌、三千ＣＣ左右之休旅
    車，並非熱門中古汽車車種，此為眾所皆知之社會經驗事實
    ，是一般竊賊先行竊取後再尋求管道脫手之可能性並不高，
    然該車於九十一年一月十日晚間十時至次日上午六時許間失
    竊後，即於同年月二十四日，由被告乙○○尋得不知情之林
    昆民介紹，並由同案被告丙○○出面出售予陳鴻，其間相
    隔不到十四天，衡諸常情，容應係被告乙○○、丙○○所屬
    之共犯集團於取得五Ｐ─Ｏ七四七車號自用小客車之車籍資
    料後，依據該車籍資料所記載之車型外觀，尋找相似之車輛
    而加以竊取，較為可能，故亦足資佐證同案被告丙○○供稱
    該車係由羅玨瑋及被告乙○○竊取而來，至堪採信。
九、按以自己共同犯罪之意思，事先同謀，而由其中一部分人實
    施犯罪之行為，為共同正犯。又共同實施犯罪行為，在合同
    意思範圍內，相互利用他人之行為，以達其犯罪之目的，原
    不必每一階段均參與，祇須分擔犯罪行為之一部，即應對於
    全部所發生之結果共同負責。而共同正犯之意思聯絡，不限
    於事前有所協議，於行為當時基於相互之認識，以共同犯罪
    之意思參與者，亦無礙於共同正犯之成立，最高法院九十三
    年度臺上字第三三三二號判決意旨可資參照。查本件同案被
    告丙○○雖僅負責提供車籍資料及出面冒名出售之行為，然
    竊取該車及變造引擎號碼部分之犯行既為整體販售幽靈車之
    犯罪流程一部，揆諸前揭判決要旨，同案被告丙○○就該部
    分自與羅玨偉、被告乙○○有犯意之聯絡，亦需負擔共犯之
    責任。陳鴻所交付之上海商業儲蓄銀行新莊分行、面額為
    二十八萬元之一紙支票，係由被告乙○○持至銀行提領兌現
    等情，除據其坦承不諱外（原審卷第一０九頁），並有上開
    支票影本一紙在卷可憑。另其透過被告林昆民媒介本件同案
    被告丙○○與陳鴻之買賣，且於九十一年一月二十四日雙
    方看車、交車及交付買賣價金時在場，亦據其於原審及本院
    審理中供承在卷，核與同案被告丙○○、林昆民、證人陳啟
    榮於臺灣板橋地方法院九十一年度易緝字第十七號案件審理
    中所述相符。而同案被告丙○○於原審審理中迭次供稱系爭
    Ｔ五─五九一二車號自用小客車係由羅玨偉與被告乙○○所
    找來，要求其想辦法去賣（參見原審九十二年十二月三十一
    日、九十三年二月十一日準備程序筆錄），更如前所述供稱
    該車係由羅玨偉及被告乙○○所竊取而來等語，按被告乙○○自稱羅玨瑋介紹同案被告丙○○至其位於臺北縣板橋市○○街之住所居住（參見原審九十三年四月十四日準備程序筆
    錄），且未控制被告丙○○，則其與被告丙○○非但毫無怨
    隙，尚且因借住之故而有恩於同案被告丙○○，是同案被告
    丙○○當無攀誣構陷被告乙○○之理，故同案被告丙○○前
    揭所述應屬可信。綜合上情以觀，被告乙○○於本件販售幽
    靈車之犯罪過程中，應係分擔竊取車輛、變更引擎號碼、介
    紹買主及事後領取買賣價金即犯罪所得之物等部分之行為，
    且始終知悉整體犯罪流程，並與羅玨瑋、同案被告丙○○等
    人有犯意之聯絡，至為灼然，揆諸前揭判決要旨，被告乙○○就變造引擎號碼、詐欺取財及前述偽簽呂立偉、林碧姬姓
    名之行使偽造私文書部分等行為，亦應負擔共犯責任，至為
    明確。
十、綜上所述，本件事證明確，被告乙○○之犯行堪以認定。
丙、被告辯解不予採信之理由：
一、被告乙○○除坦承其介紹林昆民撮合本件與陳啟榮、陳鴻
    之買賣外，否認有何竊盜、行使偽造私文書、變造準私文書
    及詐欺取財等犯行，綜合其於原審及本院之辯解，係稱：伊
    並未有駕車，不可能竊車，對該車為贓車及被告丙○○在上
    開汽車買賣契約書上偽簽呂立偉、林碧姬之事實亦不知情，
    並無詐欺之故意，當初係因為羅玨瑋介紹被告丙○○至伊家
    中居住，而丙○○因積欠羅玨瑋債務，故欲出售車輛而要求
    伊代為介紹，伊方介紹林昆民仲介本件買賣，且約定可以抽
    取五千元佣金云云。
二、惟查，被告乙○○曾報考駕駛執照，因筆試未通過，始未再
    續考試乙節，業據其於本院審理時供明在卷（本院卷第三十
    八頁），可知其曾學習汽車駕駛，是其已非不懂駕駛，況其
    既係與羅玨瑋共同竊取車輛，僅需羅玨偉能夠駕駛已足，是
    否係由被告乙○○駛離現場，要不影響其竊盜犯行之成立，
    是其此部分所辯自非可採。再陳鴻所交付之上海商業儲蓄
    銀行新莊分行、面額為二十八萬元之支票一紙係由被告乙○○持至銀行提領兌現等情，已如前述，則被告乙○○若僅在
    於介紹買賣，何以由其收受出賣人陳鴻所交付之支票並持
    以提示？此顯不符常情。況且被告乙○○於本案犯罪過程中
    ，係分擔竊取車輛、變更引擎號碼、介紹買主及事後領取買
    賣價金即犯罪所得等部分之行為，均已認定如前，被告所辯
    各節無非飾卸之詞，礙難採信。
丁、論罪及上訴駁回之理由：
一、按汽車車身號碼係汽車製造廠商出廠之標誌，乃表示一定用
    意之證明，屬刑法第二百二十條第一項之準文書，應以私文
    書論。另由丙○○於買賣契約書上偽簽呂立偉、林碧姬之姓
    名，係用以表示出售前揭車輛之意思之私文書且持以行使，
    核被告乙○○所為，係犯刑法第二百十六條、第二百十條之
    行使偽造私文書罪（原判決贅載偽造私文書罪）、第二百二
    十條、第二百十條之變造私文書罪、第三百二十條第一項之
    竊盜罪及第三百三十九條第一項之詐欺取財罪。其中公訴人
    就被告變造引擎號碼部分，雖於起訴書中漏載起訴法條，然
    於起訴事實欄中業已載明該部分之犯罪事實，且業經曉諭被
    告辯解，本院自仍得加以審理，附此敘明。又被告乙○○與
    同案被告丙○○暨羅玨瑋間有犯意聯絡及行為分擔，均為共
    同正犯。被告偽造私文書之低度行為應為行使該私文書之高
    度行為所吸收，不另論罪，又被告所犯上開四罪間有手段、
    目的之牽連關係，應從一重之行使偽造私文書罪處斷。
二、又查，被告乙○○於八十五年間因違反麻醉藥品管理條例及
    藥事法案件，經臺灣臺北地方法院以八十五年度訴字第二二
    九三號判決分別判處有期徒刑五月、三月，應執行有期徒刑
    七月確定，並於八十六年六月七日執行完畢乙節，有本院被
    告全國前案紀錄表乙份在卷可按，其受有期徒刑執行完畢後
    五年內再犯本件有期徒刑以上之罪，為累犯，應依刑法第四
    十七條之規定加重其刑。
三、原審基於上開理由，適用刑法第二十八條、第二百二十條第
    一項、第二百十六條、第二百十條、第三百二十條第一項、
    第三百三十九條第一項、第五十五條、第四十七條規定，並
    審酌被告乙○○有如事實欄所示之前科，竟不知悔改，素行
    非佳、為貪圖私利，竊取車輛加以變造改裝，進而以借屍還
    魂方式轉售牟利，嚴重危害社會秩序，情節非輕，及犯罪後
    未坦承全部犯行之態度等一切情狀，量處有期徒刑十月，並
    認同案被告丙○○於汽車買賣契約書上所偽造呂立偉、林碧
    姬之簽名各一枚，均係偽造之署押，依刑法第二百十九條之
    規定，併予宣告沒收等，其認事用法並無不當，量刑亦稱妥
    適，自應予維持。被告乙○○上訴意旨猶執前詞指摘原判決
    不當云云，自無理由，應予駁回。
據上論斷，應依刑事訴訟法第三百六十八條判決如主文。
本案經檢察官呂光華到庭執行職務。
中　　華　　民　　國　　94　　年　　3 　　月　　22　　日
　　　　　　　　　刑事第二十庭審判長法　官　陳貽男
　　　　　　　　　　　　　　　　　  法　官  高明哲
　　　　　　 　 　　　　　　　　　　法　官  許仕楓
以上正本證明與原本無異。
如不服本判決，應於收受送達後10日內向本院提出上訴書狀，其
未敘述上訴理由者，並得於提起上訴後10日內向本院補提理由書
狀（均須按他造當事人之人數附繕本）。
                                    書記官  劉貞達
中　　華　　民　　國　　94　　年　　3 　　月　　25　　日
附錄本案論罪科刑法條全文
刑法第220 條第1 項：
在紙上或物品上之文字、符號、圖畫、照像，依習慣或特約，足
以為表示其用意之證明者，關於本章及本章以外之各罪，以文書
論。
刑法第216 條：
行使第210 條至第215 條之文書者，依偽造、變造文書或登載不
實事項或使登載不實事項之規定處斷。
刑法第210 條：
偽造、變造私文書，足以生損害於公眾或他人者，處5 年以下有
期徒刑。
刑法第320 條第1 項：
意圖為自己或第三人不法之所有，而竊取他人之動產者，為竊盜
罪，處5 年以下有期徒刑、拘役或500 元以下罰金。
刑法第339 條第1 項：
意圖為自己或第三人不法之所有，以詐術使人將本人或第三人之
物交付者，處5 年以下有期徒刑、拘役或科或併科1000元以下罰
金。
